臺灣高等法院刑事判決　　　　　　　　96年度上訴字第2821號
上　訴　人　台灣桃園地方法院檢察署檢察官
被　　　告　甲○○
　　　　　　　　　　（現在臺灣桃園監獄執行中）
指定辯護人　本院公設辯護人乙○○
上列上訴人因被告違反毒品危害防制條例案件，不服台灣桃園地
方法院95年度訴緝字第178號，中華民國96年5月24日第一審判決
（起訴案號：台灣桃園地方法院檢察署94年度偵字第13145號）
，提起上訴，本院判決如下：
    主  文
上訴駁回。
    理  由
一、公訴意旨略以：被告甲○○明知海洛因及安非他命係屬毒品
    危害防制條例第2條第2項第1款、第2款之第1級、第2級毒品
    ，不得運輸，竟與簡麗卿（經原審法院95年度訴字第190號
    判決以連續持有第1級毒品罪，判處有期徒刑1年確定）基於
    共同運輸第1級毒品海洛因及第2級毒品安非他命之犯意聯絡
    ，由簡麗卿於民國（下同）94年7月14日中午12時許，在桃
    園縣中壢市「合歡汽車旅館」105號房間內，向被告借用被
    告女友謝心怡所有車牌號碼0380－MN號（起訴書誤載為380
    ─MN號）自小客車後，受被告及丁文斌（綽號「可樂」）電
    話指示，將原本由丁文斌向被告借用上開自小客車時放置於
    駕駛座下之黑色背包內之第1級毒品海洛因6包（毛重8.1公
    克）及安非他命8包（毛重共58.5公克）運送至中壢火車站
    後站交付予丁文斌。嗣警方接獲線報，於同日下午4時7分許
    ，在桃園縣中壢市○○路268號附近攔檢盤查簡麗卿，並經
    簡麗卿同意搜索其身體及上開車輛，當場查獲簡麗卿右手握
    有海洛因1包（毛重1.1公克）、並在其身上黑色背包內扣得
    海洛因5包（毛重共7公克）、安非他命8包（毛重共58.5公
    克）、包裝袋2個、削尖吸管1支、玻璃球1個及塑膠管2支，
    再經簡麗卿引導，於同日下午5時57分許，循線在桃園縣中
    壢市○○路67之9號「合歡汽車賓館」105號房內查獲被告。
    因認被告甲○○涉犯毒品危害防制條例第4條第1項、第2項
    之運輸第1級、第2級毒品罪嫌云云。
二、按犯罪事實應依證據認定之，無證據不得認定其犯罪事實，
    又不能證明被告犯罪者，應諭知無罪之判決，刑事訴訟法第
    154條第2項、第301條第1項定有明文。刑事訴訟法上所謂認
    定犯罪事實之證據，係指足以認定被告確有犯罪行為之積極
    證據而言，如未能發現相當證據或證據不足以證明，自不能
    以推測或擬制之方法，以為裁判基礎，最高法院29年上字第
    3105號及40年臺上字第86號分別著有判例；又認定不利於被
    告之事實，須依積極證據，苟積極證據不足為不利被告之認
    定時，即應為有利於被告之認定，更不必有何有利之證據，
    最高法院30年上字第816號判例參照。且刑事訴訟上證明之
    資料，無論其為直接或間接證據，均須達於通常一般之人均
    不致有所懷疑，而得確信其為真實之程度，始得據為有罪之
    認定，若其關於被告是否犯罪之證明未能達此程度，而有合
    理懷疑之存在，致使無從形成有罪之確信，根據「罪證有疑
    ，利於被告」之證據法則即不得遽為不利被告之認定，亦有
    最高法院76年度臺上字第4986號判例可稽。
三、公訴人認被告涉有上開運輸第1級及第2級毒品罪嫌，無非係
    以共犯簡麗卿於警詢及檢察官偵查中供述：伊接獲丁文斌、
    被告電話後，允諾將前開車輛內之第1級毒品海洛因毒品運
    送交付予丁文斌等語；證人謝心怡於檢察官偵查中證述：被
    告於上開時、地將車輛借予簡麗卿使用時，並未發現有上開
    黑色背包在車內等語；證人即本案承辦員警盧文正於檢察官
    偵查中證述：警方接獲線報得知毒品交易情資，遂前往桃園
    縣中力壢市○○路268號前查獲簡麗卿駕駛上開車輛，簡麗
    卿並供出係被告及丁文斌指示其攜帶毒品，各該毒品均係在
    上開車輛上取得，且在借車前即置於車上；簡麗卿遭逮捕初
    初為袒護被告而未說出被告在何處，嗣經警方周旋許久始供
    出被告係在「合歡汽車旅館」，但亦未說係在幾號房，是警
    方到達後詢問櫃檯人員方知；被告於警詢及檢察官偵查中自
    承：伊之前將前開車輛借予丁文斌，嗣於94年7月14日中午
    再借予簡麗卿使用，而丁文斌曾電話告知伊該車駕駛座下方
    有東西，請伊送還給丁文斌，伊即打電話告知簡麗卿將該包
    包交予丁文斌等語；並有第1級毒品海洛因6包（毛重8.1公
    克）、第2級毒品安非他命8包（毛重58.5公克）扣案及法務
    部調查局鑑定通知書94年9月19日調科壹字第080009848號鑑
    定通知書1份等，為主要論據。
四、訊據被告固坦承於94年7月14日出借其女友謝心怡所有之車
    牌號碼0380－MN號自小客車予簡麗卿等情不諱，惟堅決否認
    有運輸第1級、第2級毒品犯行，辯稱：伊並未指示簡麗卿運
    送第1級、第2級毒品予丁文斌，伊出借前開自客車予簡麗卿
    時，車上並無海洛因、安非他命或黑色皮包。伊當天有看到
    簡麗卿背一個黑色包包，那個黑色包包就是警察查扣的黑色
    包包。本件係簡麗卿欲出售毒品予丁文斌，嗣因遭警查獲，
    為脫免刑責，始誣陷伊等語。
五、經查：
(一)證人簡麗卿於警詢中固證稱：「（警方查獲經過如何？）我
    當時（按指94年7月14日）車號0380－MN號紅色自小客車行
    經該處（按係桃園縣中壢市○○路268號前）為警方攔檢．
    警方請我出示證件時在我得右手查獲海洛因1小包，然後經
    我同意並陪同下檢視我攜帶的包包，在內包包內查獲毒品（
    數量經檢視有海洛因5小包，毛重7公克，安非他命8包，毛
    重58.5公克，中型包裝袋2個、削尖吸管1支、玻璃球1個。
    塑膠管2支。（上揭查扣物品係何人所有）我不清礎。因為
    當時我向綽號『阿祥』的男子借用該0380－MN號紅色自小客
    車，『阿祥』就請我順便將該車子開去保養，並說車上駕駛
    座位底下有些東西請我先收起來，等下綽號『可樂』的男子
    會打電話來再約到中壢後站拿。（你當時是否知道該些物品
    係毒品？）我知道是毒品。（你於何時地向甲○○借用該車
    ？）我在94年7月14日接近中午時，在中壢市合歡汽車旅館
    105號房間內向甲○○借用的。」、「因為車子要去保養怕
    被修理廠的人發現報警，然後金于祥就說綽號『可樂』男子
    會打電話給我，然後綽號『可樂』男子會跟我說有什麼事情
    要在哪裡見面。綽號『可樂』男子要我從車上拿1小包的那
    一包海洛因毒品到中壢車站賓士賓館前面給他。因為綽號『
    可樂』男子打電話來要我從車上1小包的那一包海洛因毒品
    給他。（綽號『可樂』男子為何向妳拿毒品？）因為他知道
    車子我開走然後東西都在車上，所以她約我在後站見面拿毒
    品給他。（甲○○是否知道你與綽號『可樂』男子要見面並
    要交付毒品給綽號『可樂』男子？）當時綽號『可樂』男子
    打電話給我之後，我和甲○○有互相聯絡時我有提到這件該
    情事，而甲○○聽了只說『喔！』，感覺他應該知道我在跟
    他說的這件事情」等語（見94年度毒偵字第4079號偵查卷第
    9至15頁）；於檢察官偵查中證稱：「丁文斌打電話給我時
    ，我有將包包打開，有看到內是毒品，甲○○並沒向我說包
    內是毒品」等語（見94年度毒偵字第4079號偵查卷第42頁）
    ；於原審法院95年度訴字190號案件審理時證稱：「當時我
    是跟甲○○借車，要去看房子，他說好，順便叫我說事情辦
    好後，把車開去保養，中途時，他打電話來，說他朋友『可
    樂』丁文斌有東西遺留在車上，叫我開到中壢後火車站去，
    說丁文斌、甲○○要到中壢後火車站拿東西，要我把車開到
    那裡等他們。我才開到後火車站，警察就來了，．．．那時
    候警察叫我拿東西出來，我也不知道是什麼東西。後來我還
    是同意警察搜索我開的車子，在我身上及車上扣到海洛因、
    安非他命及起訴書所載的其他物品，均是正確的，我手上確
    實握有1包海洛因。我原本不知道車上有這些扣案的東西，
    甲○○打電話給我時，也只說他友人東西留在車上，並沒有
    明說是什麼東西。至於當時東西是如何包裝，我已經不太記
    得，印象中是用塑膠袋包起來，我手上那包原本不在袋子裡
    面，是用衛生紙包的，就放在袋子的上面。我發現這包東西
    約不到5分鐘後，我就被警察查獲了。東西全部都不是我的
    ，手上拿的那包是我從包包裡面取出的，我是想要自己施用
    的」、「丁文斌跟甲○○都有打電話來，丁文斌打了4、5通
    ，甲○○打了1、2通。甲○○說他朋友的東西車上，但只有
    說這樣，並沒有提到東西在那裏及是什麼東西。丁文斌打電
    話來說他的東在車上，叫我把車開到後火車站去，並搓東西
    就在椅子下面，也沒說是什麼東西。我將車開到火車站後站
    時我自己伸手直接拿出來，因為丁文斌說他快要到了，我拉
    出來之後就是1個包包，印象中好像有看到夾鏈袋。」等語
    （見原審95年度訴字第190號卷第40至44頁），惟為被告所
    否認，且證人丁文斌於原審審理時證稱：「（辯護人問：你
    在事發當天有要跟簡麗卿買毒品？）當天中午我有跟簡麗卿
    聯絡，我問簡麗卿是否有毒品，簡麗卿沒有很明確的回答我
    有或沒有，簡麗卿只說會再跟我電話聯絡，當時有約好地點
    是在中壢後火車站，時間沒有明確，地點也是。我忘記當時
    定的時間是幾點幾分，我只知道我在火車站等了很久，他沒
    有來，後來我才知道他被查獲。（辯護人問：你問簡麗卿有
    無毒品的時候，你們有約好地點，有無約好買毒的價錢？）
    因為簡麗卿沒有回答我有或無毒品，我當時身上是有帶錢，
    只是他沒有正確的回答我有沒有毒品，我有預備要跟他買毒
    品，只是簡麗卿沒有明確回答我。（辯護人問：當天被告有
    無跟你談及要給你毒品的這件事情？完全沒有。）我在等簡
    麗卿之前的一個小時，我在跟甲○○在玩電動玩具，我們都
    沒有提及毒品的事情，甲○○也不知道我跟簡麗卿有上述的
    聯絡。（辯護人問：你剛才提及你有問簡麗卿有沒有毒品，
    你是以何方式與簡麗卿聯絡？）電話。（辯護人問：你用電
    話與簡麗卿聯絡時，被告有無在場？）我打電話給簡麗卿時
    ，甲○○沒有在我旁邊。甲○○完全都不知道我要跟簡麗卿
    有以上的聯絡。（辯護人問：你是先跟簡麗卿聯絡完，才跟
    被告一起打電話？）可以這麼說。（辯護人問：你在跟簡麗
    卿聯絡是否要買毒這件事情，簡麗卿有提及被告甲○○？）
    完全沒有。（檢察官問：94年7月14日當天你幾點到中壢後
    火車站？）確切時間我忘記了，大概是中午前後。（檢察官
    問：你剛說你在中壢火車站等簡麗卿時，後來知道簡麗卿被
    查獲，簡麗卿是在當天下午四時七分被查獲，你是幾點到中
    壢火車站？）我是中午就已經在前站，我在一點多左右就已
    經到後站，簡麗卿都一直沒有來，我就跟我女朋友回去。我
    原本是要跟簡麗卿購買毒品，可是簡麗卿都沒有來，所以我
    就打道回府。（檢察官問：甲○○在偵查中提及你的綽號叫
    做可樂，對此有何意見？）沒有意見。沒有人這樣叫。我要
    問看看為什麼他要叫我可樂。（檢察官問：94年7月14日當
    天你是幾點跟甲○○在一起？）約略是早上十一點到下午一
    點。（檢察官問：你們當時人在何處？）中壢火車站正前方
    新竹客運轉角那邊有賭博性電玩。（檢察官問：當天你有無
    跟甲○○借過0380ＭＮ自小客車？）當天及前後翌日都沒有
    。（檢察官問：你當天是幾點打電話給簡麗卿？）就在中午
    的那段時間，我記得我是在那段時間先跟簡麗卿聯絡，可是
    他都沒有確切的回答我，他只叫我先去火車站等。（檢察官
    問：你說你跟簡麗卿買毒，你有欠過簡麗卿錢？）大概有欠
    五、六千元。（檢察官問：94年7月14日當天你有無告訴甲
    ○○你有東西留在0380ＭＮ車上，要甲○○聯絡簡麗卿將車
    上的東西交還給你？）沒有。（辯護人問：你待在電動玩具
    店到一點離開，是否就是要去找簡麗卿拿毒品？）我在跟甲
    ○○打電動期間，曾在未告知甲○○情況下，自己私自先去
    後站，連同我女朋友也在電動玩具店等我。（辯護人問：你
    說你中間先離開去後站做何事？）因為我要先去等簡麗卿，
    他沒有來，我又回去電動玩具店。（審判長問：你剛才說要
    向簡麗卿購買毒品，是要購買何種毒品？）安非他命。（審
    判長問：你以前有無向簡麗卿購買過海洛因？）曾經有過。
    （審判長問：你在94年7月14日之前，有無因為和簡麗卿購
    買毒品，而發生不愉快的事情？）沒有。通常我跟簡麗卿買
    毒品，他都不是直接拿給我，我都會問他說有沒有什麼地方
    好拿，他會說幫我找找看，他都不是一手交錢一手交貨，都
    是我錢先拿給他之後，大概要一個小時、半個小時，他才會
    拿毒品給我。（審判長問：94年7月14日當天你沒有要向他
    買海洛因？）在電話裡面是說要買安非他命，問他要不要賣
    安非他命，我沒有要買海洛因。（審判長問：你有無遺留黑
    色包包在該台車內？）沒有。（審判長問：甲○○又稱，你
    在借車之後有打電話告訴他說駕駛座下方有東西，叫他送還
    給你，所以他才打電話給簡麗卿，跟簡麗卿說等一下會有人
    打電話給他，再請簡麗卿把東西交給你。你有跟甲○○說車
    上的東西是一個黑色包包。對此有何意見？）我剛剛說當天
    我跟甲○○在一起，我可以直接打電話給甲○○了，而且車
    子也是甲○○的，何必要這樣繞圈圈，可見他講的不實在，
    一定是車子上查獲的毒品太多了，才故意這樣講。綜合剛剛
    我所述，我跟簡麗卿結識是因為甲○○的關係，照常理推斷
    ，有這麼重要的東西，我應該交由比較熟識的人交付給我，
    更何況車主是甲○○，又非簡麗卿。（審判長問：甲○○供
    稱，簡麗卿曾經報警抓你，所以你要報復，有何意見？）簡
    麗卿是有報警抓我，但是我還沒有機會報復。前開警方於車
    牌號碼0380－MN號自小客車上查獲之海洛因、甲基安非他命
    為其所遺留」等語（見原審95年4月25日審理筆錄），是以
    證人簡麗卿前開證詞，是否與事實相符，即非無足疑。
(二)依前開證詞觀之，證人簡麗卿係證稱丁文斌以電話與其相約
    見面，並告知欲取回車內駕駛座底下之物品係毒品云云，惟
    查毒品乃禁止持有、運輸之物品，衡情丁文斌為免暴露自身
    犯行，當無必要告知證人簡麗卿置於車上之物為毒品而橫生
    枝節之理。又證人簡麗卿於警詢證稱：係伊應丁文斌要求而
    取出該包海洛因欲交付予丁文斌等語；於原審審理時改稱：
    伊自皮包中取出該包海洛因係為供已施用等語，對於其取出
    海洛因之原因為何，前後不一其詞，已難遽信，且證人簡麗
    卿受託交付物品，竟私自打開皮包並自皮包內取出1包海洛
    因，亦與情理有違，自不值取。況證人簡麗卿為警查獲持有
    海洛因、甲基安非他命，本身受有刑事訴追處罰之危險，且
    其持有毒品之數量，亦影響其是否涉犯販賣毒品嫌疑，是以
    前開毒品究屬何人所有，事涉證人簡麗卿自身利害關係，證
    人簡麗卿即非非虛偽陳述之動機，故證人簡麗卿證稱前開海
    洛因、甲基安非他命非其所有，係置於被告出借之車牌號碼
    0380－MN號自小客車上，被告並要求其於丁文斌以電話聯絡
    後，將毒品送交與丁文斌云云，尚難採信。
(三)證人謝心怡於檢察官偵查中證稱：被告將車牌號碼0380－MN
    號自小客車出借予簡麗卿，被告出借前開車輛時車上並無黑
    色皮包等語（見94年度偵字第13145號偵查卷第72頁），指
    稱被告出借前開車輛予簡麗卿時，車上並無黑色皮包等語，
    自亦足作為被告有利之論據。
(四)證人盧文正於檢察官偵查中證稱：當日有線報稱在中壢市○
    ○路有毒品交易，伊提早1、20分鐘到達現場，嗣見車牌號
    碼0380－MN號自小客車到達，伊加以攔查，依簡麗卿所述得
    知被告指示其攜帶毒品，簡麗卿於警詢中有提到「可樂」，
    但伊不知「可樂」係丁文斌。簡麗卿說毒品係在車上取得，
    該車係向被告所借，簡麗卿推說借車時車上即有毒品，不確
    定毒品係何人所有，當時現場僅查獲簡麗卿1人，簡麗卿原
    未據實陳述被告甲○○所在，後來始告知係在合歡汽車旅館
    ，但並未說明房號，經伊詢問櫃臺才查知被告房號，查獲被
    告時，被告否認毒品為其所有等語（見94年度偵字第13145
    號偵查卷第90、91頁），亦僅能證明警方查獲簡麗卿持有毒
    品之經過，並無法證明被告有運輸毒品之犯行。況依證人盧
    文正之證詞，其於當日係依線報獲知在中壢市○○路有毒品
    交易，乃證人簡麗卿證稱：伊當時係要將前開海洛因、甲基
    安非他命毒品交還與丁文斌云云，亦不相符，更見證人簡麗
    卿所證，非無隱瞞事實之虞。至公訴人於原審雖以證人盧文
    正證稱簡麗卿為警查獲後未據實供述被告所在，逕認簡麗卿
    有迴護被告之舉，但查證人簡麗卿為警查獲時被告並未在場
    ，如簡麗卿意在迴護被告，要無供述毒品係被告於借車時即
    置於車上之理。況證人簡麗卿所稱為警查獲之海洛因、甲基
    安非他命原置於被告出借之車牌號碼0380－MN號自小客車上
    ，如非事實，自可能於警方查獲被告時遭質疑，是以證人簡
    麗卿未供出被告所在，亦有其目的考量，尚難以證人簡麗卿
    未據實供述被告所在即推論其有迴護被告之舉。
(五)被告於檢察官偵查中固供稱：丁文斌告訴伊車子駕駛座底下
    有東西，要求伊送還，伊打電話告訴簡麗卿說稍後會有人打
    電話與其聯絡，到時將東西交予丁文斌即可等語（見94年度
    偵字第13145號偵查卷第45頁），但於同日偵查中為前開陳
    述後隨即供稱伊不知丁文斌所稱之物品為何等語（見94年度
    偵字第13145號偵查卷第45頁），是以即使被告有指示簡麗
    卿送還物品予丁文斌，但是否能證明被告已知悉車上置有海
    洛因、甲基安非他命等毒品，即非無疑，遑論被告是否有指
    示簡麗卿運輸毒品之舉。況被告嗣於檢察官偵查中、原審及
    本院審理時均否認有指示簡麗卿交付丁文斌遺留在車上之物
    品等情，並辯稱：伊因恐遭羈押，故配合簡麗卿所述情節等
    語，且被告甲○○於94年7月15日警詢中原即否認有指示簡
    麗卿送交物品予丁文斌等情，嗣於同日檢察官詢問時始承認
    有前開指示簡麗卿之事，於94年7月15日檢察官詢問及96年4
    月25日原審審理時則均否認指示簡麗卿送交物品予丁文斌等
    情，有前述筆錄在卷可參，衡情被告於警詢中否認犯罪，且
    與簡麗卿各執一詞，而檢察官於94年7月15日訊問被告時，
    亦未提示其他證據、資料予被告，被告苟無其他考量，實無
    必要翻異前詞，而供稱其有指示簡麗卿送交物品予丁文斌等
    情。佐以被告甲○○仍堅稱：伊不知簡麗卿交付之物為何，
    顯見其無坦認運輸毒品犯行，是以被告冀以「承認」部分未
    涉及犯罪核心之事實，以博取不遭羈押之考量，亦非有違情
    理，被告辯稱係恐遭羈押而配合簡麗卿說法一節，非無可信
    ，尚難作為被告有運輸海洛因、甲基安非他命犯行之佐證。
(六)扣案之海洛因、甲基安非他命及卷附法務調查局94年9月19
    日調科壹字第080009848號鑑定通知書、內政部警政署刑事
    警察局94年12月22日刑鑑字第0940182611號鑑定書，僅能證
    明本案為警查獲之物分別含有第1級毒品海洛因、第2級毒品
    甲基安非他命成分等情，無從據以認定被告有運輸海洛因、
    甲基安非他命之犯行。
(七)綜上所述，證人簡麗卿、謝心怡、盧文正之證詞，或有疑議
    ，或不足證明被告犯罪，尚無足採，另扣案之海洛因、甲基
    安非他命，以及卷附法務調查局94年9月19日調科壹字第080
    009848號鑑定通知書、內政部警政署刑事警察局94年12月22
    日刑鑑字第0940182611號鑑定書，亦不足作為不利於被告之
    認定。本件尚無從依公訴人所提之各項證據，而達於通常一
    般人均不致有所懷疑，而得確信其為真實之程度。
(八)此外，復查無其他積極、具體確切之證據足資認定被告涉有
    前開運輸第1級、第2級毒品犯行，自屬不能證明其犯罪。
六、原審因予諭知被告無罪之判決，經核尚無違誤。公訴人上訴
    意旨略以：證人簡麗卿於警詢證稱：伊於94年7月14日駕駛
    車牌號碼0380－MN號自小客車途經桃園縣中壢市○○路268
    號附近為警查獲，當時警方在伊右手查獲海洛因1小包，並
    經伊同意而在伊所攜帶之包包內查獲海洛因5小包、安非他
    命8包，該車係伊於同日中午在同縣市合歡汽車旅館105號房
    問向被告所借，被告央請伊將車送去保養，且告知伊將車上
    駕駛座底下之物收起，待綽號「可樂」之男子以電話與伊聯
    絡至中壢後站拿取，伊知道該物品為毒品。嗣綽號「可樂」
    之男子打電話要求伊自車上拿1小包海洛因至中壢後站賓士
    賓館前交付。綽號「可樂」之男子撥打電話給伊後，伊與被
    告通電話提到該事，被告只應一聲「喔」，感覺被告知道伊
    在說何事等語；於檢察官偵查中證稱：丁文斌打電話給伊時
    ，伊有將包包打開，有看到內為毒品等語；於原審法院95
    年度訴字190號案件審理時證稱：當時伊向被告借車去看房
    子，被告應允並要求伊順便將車送去保養，中途被告打電話
    與伊聯絡稱其友人「可樂」即丁文斌有遺留東西在車上，要
    求伊將車開至中壢後火車站等，伊即將車開至後火車站，但
    為警攔查等語，參以被告於偵訊時亦自承：「我將車借給簡
    麗卿，之後丁文斌告訴我車子駕駛座下方有東西，叫我送還
    給他，我打電話告訴簡麗卿，等一下會有人打電話給妳，妳
    再把東西交給他」等語，與證人簡麗卿證述相符，是以被告
    與丁文斌顯確有曾以電話聯絡證人簡麗卿，並跟證人簡麗卿
    稱有毒品遺留車上，且要求證人簡麗卿駕車前往中壢火車站
    交還之事實，足認被告確有運輸運輸第1級、第2級毒品之犯
    行無疑，原審遽認被告無罪，自有違誤云云。惟查：證人簡
    麗卿證詞並非無瑕疵可指，且乏確據證明與事實相符，自無
    法遽認被告犯罪，已如前述。至被告即使曾向證人簡麗卿表
    示丁文斌稍後會打電話給證人簡麗卿取回置於車內之物品，
    但被告自始否認明知置於車內之物品係毒品，復查無被告明
    知置於車內之物品係毒品之證據，仍不採為斷罪資料。公訴
    人上訴意旨，仍持前詞，指摘原判決不當，為無理由，應予
    駁回。
據上論斷，應依刑事訴訟法第368條，判決如主文。
本案經檢察官陳明光到庭執行職務。
中　　華　　民　　國　　96　　年　　11　　月　　7　　日
　　　　　　　　　刑事第十七庭  審判長法　官  趙功恆
　　　　　　　　　　　　　　　　　    法　官  陳憲裕
　　　　　　　 　 　　　　　　　　　　法　官  高明哲
以上正本證明與原本無異。
如不服本判決，應於收受送達後十日內向本院提出上訴書狀，其
未敘述上訴之理由者並得於提起上訴後十日內向本院補提理由書
（均須按他造當事人之人數附繕本）。
                                      書記官  梁淑時
中　　華　　民　　國　　96　　年　　11　　月　　7 　　日
